# 陈版请进-游戏公司广告费是放主营成本还是放销售费用

提问人：mojenny 时间：2016-09-06 11:21:49
陈老师，目前游戏公司都是精准营销，能够确定到游戏的，这种费用是放在主营成本合适还是放在销售费用合适呢？

回答人：chenyiwei
在实际操作中有将此类精准营销的广告费计入营业成本的实际案例，主要考虑是大量投放广告早已成为游戏盈利模式的一部分。有的游戏公司的广告成本占据了主营业务成本的大部分。